臺灣板橋地方法院刑事裁定             100年度聲再字第20號
再審聲請人  王武雄
被      告  林韋呈
            雷雅惠
上列再審聲請人即告訴人因被告林韋呈公共危險等案件，對於本
院民國97年6 月10日所為97年度交訴字第52號第一審確定判決，
聲請再審，本院裁定如下：
    主  文
再審之聲請駁回。
    理  由
一、再審意旨如附件刑事聲請再審狀所載。
二、按有罪之判決確定後，有刑事訴訟法第420 條第1 項各款情
    形之一者，為受判決人之利益，得聲請再審；又不得上訴於
    第三審法院之案件，除前條規定外，其經第二審確定之有罪
    判決，如就足生影響於判決之重要證據漏未審酌者，亦得為
    受判決人之利益，聲請再審；另有罪、無罪、免訴或不受理
    之判決確定後，有刑事訴訟法第422 條所列各款情形之一者
    ，為受判決人之不利益，得聲請再審，刑事訴訟法第420 條
    第1 項、第421 條、第422 條分別定有明文，由上開法條規
    定可知，所得聲請再審之對象，以確定判決為限。次按為受
    判決人之不利益聲請再審，得由管轄法院之檢察官及自訴人
    為之，刑事訴訟法第428 條第1 項前段定有明文。準此，為
    受刑人或被告不利益起見，得提起再審者，應以管轄法院之
    檢察官及自訴人為限，如係立於告訴人地位，又非自訴人，
    依法自無提起再審權，乃遽向原法院提起再審，其程序顯屬
    違背規定，最高法院19年抗字第111 號判例意旨可資參照。
    而法院認為聲請再審之程序違背規定者，應以裁定駁回之，
    刑事訴訟法第433 條亦有明文。再按聲請再審應以再審書狀
    敘述理由，附具原判決之繕本及證據，提出於管轄法院為之
    ，刑事訴訟法第429 條定有明文，此為法定程式，如有違背
    者，法院自應依同法第433 條規定，以裁定駁回其再審之聲
    請。又刑事訴訟法再審編並無準用同法第三編有關上訴之規
    定，自難謂此種訴訟程式之欠缺，法院應先命為補正。
三、經查：
  (一)對被告林韋呈聲請再審部分：
    本件再審聲請人王武雄對本院97年度交訴字第52號第一審確
    定判決（被告為林韋呈）聲請再審，然該案件係經再審聲請
    人訴由臺北縣（現改制為新北市）政府警察局板橋分局移請
    臺灣板橋地方法院檢察署檢察官偵查起訴，從而繫屬於本院
    ，此有該案件判決書附卷可稽，是本件再審聲請人顯係立於
    告訴人地位，並非自訴人，揆諸上開法條規定及判例意旨，
    其自無對上開案件聲請再審之權，乃遽向本院聲請再審，其
    程序顯屬違背規定。又本件再審之聲請並未附具上開確定判
    決之繕本，亦未提出聲請再審之相關證據，其聲請再審之程
    式於法亦有不合，且無從命其補正。故本件再審聲請人對被
    告林韋呈上開確定判決聲請再審部分，為不合法，應依刑事
    訴訟法第433 條規定駁回之。
  (二)對被告雷雅惠聲請再審部分：
    本件再審聲請人雖主張本院97年度交訴字第52號第一審確定
    判決漏未審酌雷雅惠涉犯公共危險罪部分，故亦對雷雅惠聲
    請再審云云，惟上開確定判決審判範圍並未及於雷雅惠涉嫌
    公共危險罪部分，而依照首揭法條規定及說明，聲請再審之
    對象應以確定判決為限，是本件再審聲請人對雷雅惠前開未
    經判決確定之罪嫌聲請再審，該部分聲請再審之程序自屬違
    背規定，亦應依刑事訴訟法第433 條規定駁回之。
據上論斷，應依刑事訴訟法第433 條，裁定如主文。
中    華    民    國   100    年    11    月    7     日
                刑事第十三庭  審判長法  官  楊仲農
                                    法  官  謝梨敏
                                    法  官  楊筑婷
以上證明與原本無異。
如不服本裁定，應於送達後5 日內，向本院提出抗告狀。
                                    書記官  傅淑芳
中    華    民    國   100    年    11    月    7     日